臺灣高雄地方法院刑事判決　　　　　　　99年度訴字第1248號
公　訴　人　臺灣高雄地方法院檢察署檢察官
被　　　告　0000-0000.
上列被告因妨害性自主罪案件，經檢察官提起公訴（99年度偵字
第1111號），本院判決如下：
    主  文
0000-0000Z對於未滿十四歲之女子為猥褻之行為，處有期徒刑陸
月，如易科罰金，以新臺幣壹仟元折算壹日。
其餘被訴部分均無罪。
    事  實                
一、0000-0000Z（真實姓名、年籍詳卷，下稱Ａ男）係0000-000
    0（民國00年間出生，真實姓名、年籍詳卷，下稱Ｂ女）之
    父，2人間具有家庭暴力防治法第3條第3款所定之家庭成員
    關係，Ａ男明知Ｂ女為年滿7歲、尚未滿14歲之幼女，性觀
    念未臻健全成熟，並無完全之性自主同意能力，且因親屬、
    監護、教養關係受自己監督、照護，竟為滿足自己性慾，基
    於妨害性自主罪之犯意，於98年12月5日晚上7時許，在其高
    雄縣住處（現改制為高雄市轄區，地址詳卷），趁Ｂ女同躺
    在床上休息之機會，徒手伸入Ｂ女內褲，以上下摩擦之方式
    ，撫摸Ｂ女生殖器外陰部數秒，隨即抽手停止，而為猥褻行
    為1次得逞。嗣因Ｂ女於98年12月11日在校上課，向老師○
    ○○吐露，經通報學校，報警處理，始悉上情。
二、案經高雄縣政府警察局（現改制為高雄市政府警察局）移送
    臺灣高雄地方法院檢察署檢察官偵查起訴。
    理  由
壹、證據能力事項
一、按被告以外之人於偵查中向檢察官所為之陳述，除顯有不可
    信之情況者外，得為證據，刑事訴訟法第159 條之1 第2 項
    定有明文。本件被害人Ｂ女於偵訊時係以被害人身分陳述，
    復經本院審理時依法進行調查程序，對被告Ａ男提示並告以
    要旨，且於本院審理中亦到庭作證，經檢察官、被告進行詰
    問，已使被告之詰問權獲得保障，而被告未能舉證釋明Ａ女
    於偵查中所為陳述有何顯不可信之情形，本院審酌其於偵查
    中之陳述與其作成時之情況，核無違法取證或其他瑕疵，認
    以之作為證據乃屬適當，自應認有證據能力。
二、次按被告以外之人（包括證人、鑑定人、告訴人、被害人及
    共同被告等）於檢察事務官、司法警察官或司法警察調查中
    所為之陳述，與審判中不符時，其先前之陳述具有較可信之
    特別情況，且為證明犯罪事實存否所必要者，得為證據，刑
    事訴訟法第159 條之2 定有明文。所謂「前後陳述不符」之
    要件，應就前後階段之陳述進行整體判斷，以決定其間是否
    具有實質性差異，惟無須針對全部陳述作比較，陳述之一部
    分有不符，亦屬之。所謂「較可信之特別情況」之情形，亦
    應就前後陳述時之各種外部情況進行比較，以資決定何者外
    部情況具有可信性。若陳述係在特別可信之情況下所為，則
    虛偽陳述之危險性即不高，雖係審判外陳述，或未經被告反
    對詰問，仍得承認其有證據能力。所謂「外部情況」之認定
    ，如：1.時間之間隔：陳述人先前陳述是在記憶猶新的情況
    下直接作成，一般與事實較相近，事後即可能因記憶減弱或
    變化，致有不清晰或陳述不符之現象發生。2.有意識的迴避
    ：由於先前陳述時被告未在場，是陳述人直接面對詢問警員
    所為陳述較為坦然；事後可能因陳述人對被告有所顧忌或同
    情，因而在被告面前較不願陳述不利被告之事實。3.受外力
    干擾：陳述人單獨面對檢察事務官或司法警察所為之陳述，
    程度上較少會受到強暴、脅迫、詐欺、利誘或收買等外力之
    影響，其陳述較趨於真實。若被告在庭或有其他人員參與旁
    聽時，陳述人可能會本能的作出迴避對被告不利之證述，或
    因不想生事乃虛構事實而為陳述。4.事後串謀：共犯對警察
    描述犯案經過時，因較無時間去編造或杜撰事實，客觀上亦
    較難認與被告間有勾串情事，其陳述具有較可信性。但事後
    因特殊關係，雙方可能因串謀而統一口徑；或事後情況變化
    ，兩者從原先敵對關係變成現在友好關係等情形，其陳述即
    易偏離事實而較不可信。法院應斟酌上開因素綜合判斷，亦
    應細究陳述人之問答態度、表情與舉動之變化，此一要件係
    屬訴訟法事實之證明，以自由證明為已足，且應由主張此項
    證據之人證明。惟此僅係確定上開陳述有無證據能力而已，
    至該證據具有證據能力後，其證據力之強弱問題，仍待法院
    綜合全辯論意旨及調查證據所得，依法認定之。查證人即被
    害人Ｂ女甫於案發後之98年12月14日警詢時對於警員詢問事
    項均能針對問題回答，並明確陳述遭被告撫摸生殖器外陰部
    之時間、地點、方式等過程，對其所指被告於98年12月5 日
    撫摸伊之事，並無記憶不清之陳述，並有社工人員在場陪同
    應訊，此有警詢筆錄可考（見警卷第8 至9 頁），然迄本院
    於100 年3 月2 日審理中由其母親Ｃ女（真實姓名、年級詳
    卷）陪同到庭，經檢察官、被告、審判長詢問時，僅證述被
    告有摸其尿尿的地方，對於時間、次數、方式等細節均表示
    忘記了、不知道等語（見本院訴卷第46至56頁），而與警詢
    內容迭有不符之處。本院審酌證人Ｂ女案發時年僅7 歲，於
    警詢中之證述係甫案發後，距案發日較近，當時記憶單純，
    且未受到來自被告或其他成員之影響或同庭在場之壓力，然
    迄本院審理中，已逾1 年以上，以致幼時記憶散失，未能於
    本院審理時為完整陳述，且歷經警、偵、審程序，衡情心理
    上容易感到壓力，是其於警詢中所為陳述，客觀上應具有較
    可信之特別情況，且亦為證明犯罪事實存否所必要，揆諸前
    揭說明，其於警詢中之證言自有證據能力。
三、又按被告以外之人於審判外之言詞或書面陳述，除法律有規
    定者外，不得作為證據；被告以外之人於審判外之陳述雖不
    符刑事訴訟法第159 條之1 至之4 等4 條之規定，經當事人
    於審判程序同意作為證據，法院審酌該言詞陳述或書面陳述
    作成時之情況，認為適當者，亦得為證據；當事人、代理人
    或辯護人於法院調查證據時，知有前項不得為證據之情形，
    而未於言詞辯論終結前聲明異議者，視為有前項之同意，刑
    事訴訟法第159 條第1 項及第159 條之5 分別定有明文。查
    本件如後所引被告以外之人於審判外之陳述，被告均不爭執
    （見本院審易卷第18頁），本院審酌該等證據於作成時亦無
    任何不適當之情況，認作為本案證據應屬適當，亦均具有證
    據能力。
貳、實體事項
一、訊據被告固坦承其有於98年12月5 日晚上7 時許，在住處與
    受其監督、照護之女兒Ｂ女共處一室，惟矢口否認有何猥褻
    犯行，辯稱：伊當晚6 時許洗完澡回到房間，只穿四腳褲，
    本打算睡覺，但Ｂ女及其胞妹Ｄ女在旁吵鬧，伊就起床，約
    7時許外出去找○○友人，再去○○○○廟抬轎子，沒有摸
    Ｂ女下體，Ｂ女平日會說謊，例如有次點火玩蠟燭、又有次
    擅自拿朋友鉛筆，原本都不承認，後來經伊責罵，見瞞不住
    才承認，伊猜想Ｂ女可能因此有所埋怨，否則實在不知道Ｂ
    女為何這樣說伊云云（見警卷第3頁、見偵卷第10頁、訴卷
    第24、79頁）。
二、經查：
  (一)本件查獲緣由，係因Ｂ女於98年12月11日上午11時許，因作
    業狀況不佳，經老師○○○關心平日在家生活，適逢該週學
    校上課教導家庭親子間身體觸摸課程，Ｂ女乃向老師吐露，
    經老師通報學校報警處理等情，業據證人即老師○○○到庭
    結證：伊於98年12月11日上午11時許，因發現Ｂ女寫功課退
    步，便向Ｂ女瞭解家庭狀況，Ｂ女說功課在安親班寫完，在
    家就是玩、看電視，伊問Ｂ女功課寫不好，爸爸會不會罵，
    Ｂ女說爸爸很兇，例如她跟爸爸講在學校借同學筆沒有還、
    跟男生玩在一起、爬高爬低、打來打去的事，結果被爸爸罵
    ，Ｂ女還提到「老師，爸爸是色狼！」，伊問Ｂ女為何這樣
    說，Ｂ女說是真的，剛好該週在作性別平等教育課程，由老
    師用角色扮演、看影片、說故事等引導方式，在課堂上告訴
    學生如何分辨關心跟騷擾，讓孩子瞭解如果家人的觸碰不舒
    服就要留意，例如小時候父母幫孩子換尿布與長大後父母碰
    孩子是不一樣的，而Ｂ女跟伊講這件事時，有做動作，用手
    摸陰部，說爸爸摸她那裡、摸她前面，所以伊認為Ｂ女瞭解
    她說爸爸摸她的意義，當下Ｂ女情緒還算平穩，表情則讓人
    感覺不喜歡這件事發生，平常Ｂ女在班上26個同學中，屬於
    個性大而化之、比較活潑、好動的小孩，做錯事情時，一開
    始會因為害怕而說謊，但多問幾句就會說實話，還算可信，
    事發後伊有通報學校，由學校做後續處理，B女的媽媽不能
    諒解，來學校時說B女亂講話等語明確，復有其提出之陳報
    函1紙附卷可稽（見本院訴卷第13、72至76頁）。而Ｂ女嗣
    由社工陪同下，於98年12月14日製作警詢筆錄，即證稱：伊
    不想讓爸爸、媽媽陪伊來警察局，因為會怕被罵，伊記得98
    年12月5日星期六約晚上7、8時許，伊跟爸爸、妹妹在房間
    ，媽媽那時在客廳，伊躺在房間床上，穿長袖上衣、長褲，
    爸爸只穿四角褲，側躺在伊左手邊（用偵訊娃娃表示），用
    一整隻手伸入伊內褲，上下摩擦伊雞雞，約被摸6秒，伊有
    跟爸爸說會痛，爸爸叫伊不要亂動，爸爸不是在幫伊擦藥，
    因為擦藥時伊會坐著把褲子拉下來，爸爸用一、兩根手指幫
    伊擦等語（見警卷第7至11頁），復於99年5月21日時隔半年
    後，在偵查中亦證稱：爸爸沒有幫伊擦藥時，也會側躺在伊
    旁邊，用手伸進伊外褲及內褲裡隨便摸伊尿尿的地方，有一
    次在學校上課上到一堂家庭親子間身體觸摸的課程，伊記得
    課程內容是父母不能隨便摸小孩的身體，伊就跟老師說爸爸
    很「變態」、會隨便摸伊身體，變態這個詞是伊從故事書上
    看來的，是指不好的行為，伊希望爸爸能改進，不希望爸爸
    被關等語（見偵卷第6至7頁），嗣於本院審理中，仍一再堅
    稱：爸爸有摸伊尿尿的地方，伊有穿褲子，爸爸用手伸進去
    摸，伊不會因為爸爸平日責罵而不喜歡爸爸，伊會想跟爸爸
    住在一起等語（見本院訴卷第47、54頁），就案發時之時間
    、地點、人物場景具體指述，核與被告自承當晚只穿四腳褲
    ，躺在床上，Ｂ女及Ｄ女在旁共處一室之情互核一致。本院
    復審酌，證人Ｂ女於案發時其年僅7歲，處於幼童心智發展
    階段，口語表達能力及對事件細節記憶固均有限，無法自行
    描述事件發生全貌，然向老師傾吐時，同時以手觸摸下體模
    擬案發過程，於警詢時，亦以偵訊娃娃表示被告躺在伊身旁
    伸手撫摸其下體，能清楚區分其所述被告將手伸進其內褲裡
    撫摸下體之行為，與平日請其脫下褲子由被告以一兩隻手指
    頭替其擦藥之差別，不至誤認。被告猶以係替其擦藥遭到誤
    會云云置辯，與事實不符，無可憑採。又證人Ｂ女係因適逢
    在校上課瞭解親子間身體觸摸界線，方於老師關心家庭狀況
    時傾吐上情，衡與一般遭受與自己具有親屬關係之人恣意撫
    摸碰觸身體私密部位之幼童被害人，或因內在心理因素，或
    因對方係自己家庭重要支柱，多半擔憂說出實情會遭他人嘲
    笑，或害怕招致異樣眼光，甚或影響平日生活，是故往往需
    因偶然機會談及此事，始向可信賴第三人傾訴之常情相符，
    且若非確有其事，實無憑空捏詞，對至親誣指「色狼」、「
    變態」，甚至於警、偵、審程序中仍一再為相同指述之理。
    被告雖辯稱Ｂ女平日會說謊、可能埋怨伊管教云云，然被告
    所舉Ｂ女行為不乖之例均係一般學齡兒童常見好動調皮、闖
    禍後經父母質問時消極、被動地否認、逃避面對之舉無異，
    與本件證人Ｂ女直指被告撫摸其下體之情大相逕庭，一般兒
    童亦不至於因受父親管教責罵而以此捏詞構陷，況證人老師
    ○○○就Ｂ女平日在校表現、憑信性程度仍給予正面肯定，
    業如前述，及證人即被告之妻Ｃ女於本院審理中亦證稱表示
    Ｂ女在校功課還不錯、算懂事的小孩等語（見本院訴卷第63
    頁），是被告此項辯解與常情有違，尚無足憑採為有利被告
    之論據。綜上，足見被害人Ｂ女所指情節，應非虛妄，堪以
    採信。
  (二)被告雖曾於本院準備程序中辯稱當天和○○友人外出，未與
    Ｂ女在一起云云（見本院審訴卷第19頁）。惟查，被告於警
    詢時及本院另次準備程序中均坦承於98年12月5日案發當晚
    與Ｂ女共處一室，之後才外出抬轎子等語明確（見警卷第3
    頁、本院訴卷第24頁），核與本院職權函詢證人即○○友人
    ，經其函覆表示其於當晚7時許始外出到○○○○廟抬轎等
    語一致（見本院訴卷第16頁），又被告住處與○○○○廟相
    距不遠，此有本院職權查詢之地圖1紙可考（見本院訴卷第
    17  頁，詳細地址詳卷），衡情車程甚短，足見被告於當晚
    外出前，確曾與Ｂ女共處一室，之後才外出抬轎，被告所辯
    當天未與Ｂ女在一起云云，顯與事實不符，無可憑採。
  (三)被害人Ｂ女於警詢之98年12月14日當日，固曾經診斷大陰唇
    左外側有0.8 公分皮下裂傷、併輕度裂傷、紅腫、疼痛（處
    女膜完整）等傷害，此有長庚醫療財團法人高雄長庚紀念醫
    院診斷證明書1 紙及採證光碟1 片（含彩色照片3 張）在卷
    可考（見偵卷彌封袋），惟查，被告為本件犯行之手段係徒
    手上下摩擦被害人外陰部數秒，未以指甲或其他器物抓、刮
    、刺、割被害人下體，業如前述，而Ｂ女因自幼患有過敏體
    質、皮膚炎，下體常會痛、癢，會自行抓癢，常需要擦藥等
    情，業據證人Ｃ女於警、審中證述一致，復有○○診所98年
    12月15日診斷證明書、○○眼科診所98年12月15日診斷證明
    書各1紙可憑（見偵卷彌封袋），參以證人Ｂ女亦到庭表示
    不知道上開傷害之原因等語（見本院訴卷第56頁），是以上
    開傷害是否被告所造成，容有疑問，尚難認被告為本件犯行
    同時造成被害人受有上開傷害，附此敘明。
  (四)綜上所述，本件事證已臻明確，被告所辯均無可採，應依法
    論處。
三、論罪科刑：
  (一)按家庭暴力者，謂家庭成員間實施身體或精神上不法侵害之
    行為；家庭暴力罪者，謂家庭成員間故意實施家庭暴力行為
    而成立其他法律所規定之犯罪，家庭暴力防治法第2  條第1
    款、第2 款分別定有明文。次按對於未滿14歲之男女為猥褻
    之行為者，處6 個月以上5 年以下有期徒刑，刑法第227 條
    第2 項定有明文。所謂猥褻，係指姦淫以外，足以刺激或滿
    足性慾，並引起普通一般人羞恥或厭惡感之一切色情行為而
    言（司法院釋字第407 號解釋參照）。又刑法第227 條之罪
    ，衹以被害人之年齡為其特殊要件，縱使被告係利用權勢，
    對於服從自己監督之人而為之，亦應認為被吸收於上開條項
    犯罪之內，不發生與刑法第228 條從一重處斷之問題；被告
    雖係利用權勢，對於服從自己監督之女兒為猥褻行為，亦應
    認為吸收於刑法第227 條第2 項罪名之內，與同法第228 條
    不發生法條競合關係；且得將利用權勢、機會進行性侵害之
    情節，認定為犯罪事實之一部分，以顯示犯行之全貌與法益
    侵害之嚴重性，最高法院51年台上字第1214號判例、85年度
    台非字第157 號判決要旨及99年度台上字第4367號判決理由
    可資參照。查本件被告係被害人Ｂ女之父，Ｂ女係91年間出
    生之女子，於案發時年僅7 歲，有其等年籍資料可考（見本
    院訴卷彌封袋），且被告將手伸進Ｂ女內褲，上下摩擦撫摸
    其陰部私處，足以刺激或滿足性慾，並引起普通一般人羞恥
    或厭惡感，應認係為滿足其性慾，所為自屬猥褻行為，且屬
    家庭成員間故意實施身體上不法侵害行為，為上開家庭暴力
    防治法之家庭暴力罪，應依刑法妨害性自主罪之規定予以論
    罪科刑。是核被告所為，係犯刑法第227 條第2 項之對於未
    滿14歲女子為猥褻行為罪。被告雖身為被害人之父親，對於
    因親屬、教養關係而受自己監督、扶助、照護之被害人利用
    機會而為猥褻行為，亦無另適用刑法第228 條罪之餘地，公
    訴意旨論被告係犯刑法第228 條第2 項之利用權勢猥褻罪，
    容有未洽，惟基本社會事實既屬相同，且本院已予被告辨明
    受訴事實之調查、辯論程序，被告亦知悉被害人年僅7 歲、
    無性自主同意權之事實，本院爰在無礙於被告行使防禦權下
    ，予以變更起訴法條而為審判（最高法院98年度台上字第12
    11號、89年度台非字第322 號、90年度台非字第130 號等判
    決理由一再闡釋）。被告所犯之刑法第227 條第2 項之罪，
    係就被害人之年齡未滿14歲為處罰條件，依兒童及少年福利
    法第70條第1 項但書，即無再依該條前段規定加重其刑之必
    要，附此敘明。
  (二)爰審酌被告和被害人為父女關係，明知被害人於案發時係年
    僅7 歲之幼童，竟為滿足一己性慾，罔顧倫常，對與己存有
    親屬、監護、教養依附關係之被害人，以徒手伸入其內褲上
    下摩擦撫摸陰部之方式，而為猥褻行為，已影響被害人身心
    健康之正常發展，且犯後不僅未能誠實面對其妻與被害人，
    反而矯詞卸責，未見悔意，惟念及被告現仍與被害人同住，
    被害人亦表示希望跟爸爸一起住、愛爸爸等語（見本院訴卷
    第54、80頁），且被告亦未有何犯罪前科，素行尚可，有臺
    灣高等法院被告前案紀錄表在卷可考，及其犯罪動機、目的
    、手段、生活狀況、家境勉持、教育程度為高職畢業、以油
    漆、抬轎等零工為生（見本院訴卷第79頁、彌封袋資料）等
    一切情狀，量處如主文所示之刑，併諭知易科罰金之折算標
    準，以資懲儆。
參、無罪部分
一、公訴意旨另認被告有下列犯嫌：
  (一)於96、97年間某晚用餐完畢，在其住處，趁單獨照顧當時就
    讀幼稚園中班之Ｂ女之機會，徒手伸入Ｂ女內褲撫摸其生殖
    器外陰部1 次。
  (二)於98年12月12日中午某時許，騎乘機車搭載Ｂ女外出時，徒
    手撫摸坐在前座之Ｂ女臀部1 次，因認被告所為，另涉犯刑
    法第228 條第2 項之利用權勢、機會猥褻罪2 次等語。
二、按犯罪事實應依證據認定之，無證據不得認定犯罪事實；不
    能證明被告犯罪者，應諭知無罪之判決，刑事訴訟法第154
    條第2 項及第301 條第1 項分別定有明文。而認定不利於被
    告之事實，須依積極證據，苟積極證據不足為不利於被告事
    實之認定，即應為有利於被告之認定，更不必有何有利之證
    據。另按事實之認定，應憑證據，如未能發現相當證據，或
    證據不足以證明，自不能以推測或擬制之方法，以為裁判基
    礎；認定犯罪事實，所憑之證據，雖不以直接證據為限，間
    接證據亦包括在內，然無論直接或間接證據，其為訴訟上之
    證明，須於通常一般之人均不致於有所懷疑，而得確信其為
    真實之程度者，始得據為有罪之認定，倘其證明尚未達到此
    一程度，而有合理性懷疑之存在時，即無從為有罪之認定，
    最高法院分別著有30年上字第816 號、40年台上字第86號及
    76年台上字第4986號判例意旨可資參照。
三、公訴意旨認被告涉有此部分犯嫌，無非係以被告之供述及證
    人Ｂ女之指述為其論據。訊據被告固坦承96、97年間，平日
    在家與其妻Ｃ女一同照顧Ｂ女，與曾於98年12月間騎乘機車
    附載Ｂ女等節，惟堅詞否認於96、97年間有何趁機撫摸Ｂ女
    生殖器、於98年12月12日有何撫摸屁股等猥褻犯行，辯稱：
    伊於98年初星期一至星期五中間某日，先去幼稚園載小女兒
    Ｄ女回家後，再帶小女兒一起去安親班接Ｂ女下課，Ｂ女要
    上後座時，伊擔心Ｂ女腳碰到排氣管，才伸手去扶她屁股，
    不是猥褻她，至於Ｂ女說的98年12月12日星期六那天，伊早
    上就外出去廟裡整理轎子，下午才回家，係伊妻子Ｃ女去接
    Ｂ女下課等語。
四、經查：
  (一)被告被訴於96、97年間某晚猥褻Ｂ女部分：
    證人Ｂ女固於98年12月14日警詢時，員警問：「爸爸第一次
    摸妳雞雞是在何時、何地？當時情形如何？」，證人Ｂ女稱
    ：「爸爸是在我中班時（約96年至97年間），正確時間不記
    得，那天在家吃完晚餐後，當時我、爸爸、妹妹三人都在一
    起（正確地點被害人忘記了），我躺著（被害人不記得躺在
    哪裡），那天有穿長褲跟內褲，爸爸用一整隻手伸入我的內
    褲裡面，用手上下摩擦我的雞雞，那時候我覺得會痛，但是
    我沒有哭（被害人對第一次發生情況記憶較不清楚）」；員
    警又問：「爸爸摸妳雞雞的次數共幾次？」答稱：「約有3
    至4 次（被害人表示只記得最後一次，其他印象都不深）」
    ；員警復問：「妳是否有將爸爸摸妳雞雞的事告訴媽媽或家
    裡其他人？」答稱：「都沒有。因為我怕媽媽跟爸爸講，爸
    爸會罵我、打我」（見警卷第8 、10頁）；與於偵查中，檢
    察官問：「爸爸何時開始摸妳尿尿的地方？」，答稱：「從
    中班開始，一直到二年級都有」；復問：「是否記得爸爸摸
    妳的次數？」，答稱：「超過10次以上。」（見偵卷第6 頁
    ）；及於本院審理中表示未曾將此事告知其母等語（見本院
    訴卷第56頁），而指稱第一次遭被告撫摸生殖器係伊於96、
    97年間尚就讀幼稚園時期，某晚與胞妹Ｄ女、被告同處一室
    時，次數甚多，且事後未告知其母Ｃ女等語。惟觀諸上開警
    詢時詢問過程，證人Ｂ女表示對被告第一次摸伊之具體情節
    記憶不清，且所述被告摸伊下體之次數亦與偵查中指稱有所
    出入，復於本院審理中證稱不記得被告摸伊幾次等語（見本
    院訴卷第49頁），可見證人Ｂ女無法清楚記憶被告究竟何時
    開始、如何撫摸、摸伊次數等情。再者，證人即Ｂ女之母Ｃ
    女迭於警詢、本院審理中證稱：伊與被告育有2 女，相處正
    常，住在4 層樓住處3 樓，其餘樓層由公婆、大姑、大伯等
    家人分住，Ｂ女尚就讀幼稚園中班升大班時，某次就寢前當
    著被告的面向伊表示被告摸她尿尿的地方，伊當場詢問被告
    ，被告表示沒有此事，伊未再追究，因Ｂ女患有異位性皮膚
    炎、尿道過敏體質會痛、養，跟伊一樣會怕熱、長疹子，伊
    認為可能係被告幫她擦藥，Ｂ女年幼，才會誤解等語明確（
    見警卷第13至15頁、本院訴卷第60至62頁），本院審酌證人
    Ｃ女同時身兼被告之妻與Ｂ女之母，如非Ｂ女確曾向其反映
    ，衡情不至於憑空捏造，然證人Ｂ女卻稱未曾將此事告知其
    母Ｃ女，足見證人Ｂ女對於96、97年間當時實際情況，已不
    復記憶，則被告究竟有無如證人Ｂ女所指於96、97年間某晚
    撫摸其下體，抑或當時被告僅單純替其擦拭藥物或有其他原
    因，尚無法確定而容有疑問。參以證人即Ｂ女胞妹Ｄ女（93
    年間出生，真實姓名、年級詳卷）甫於案發後警詢時亦稱沒
    有看到Ｂ女所述上開過程等語（見警卷第17頁），是本件亦
    乏其餘事證可資佐證Ｂ女所指96、97年間案發事實，自難以
    單憑證人Ｂ女上開空泛、反覆之證詞直指被告有何猥褻犯行
    ，是公訴意旨就此部分，無從使本院形成確信被告有何猥褻
    犯嫌之心證。
  (二)被告被訴於98年12月12日中午猥褻Ｂ女部分：
  1.證人Ｂ女固於員警詢問：「爸爸是否有摸妳其它地方？」，
    指稱：「我記得星期六白天（98年12月12日）約中午時，爸
    爸騎車載我，我坐前面，爸爸隔著我外褲上下摩擦摸我的屁
    股」（見警卷第10頁背面）。及於99年3 月30日偵查中，檢
    察官問：「妳說爸爸有一次騎機車載妳，有摸妳的屁股？」
    ，證人Ｂ女亦稱：「我坐在爸爸前面，爸爸邊騎機車邊撫摸
    我整個屁股，所以我知道他是故意的，但是爸爸沒有摸很久
    ，一下子就停了。」（見偵卷第7 頁）。然觀諸證人Ｂ女於
    警詢，當員警第一次問到被告除了摸伊「雞雞」（借指生殖
    器）外，有無摸其他身體部位時，證人Ｂ女係明確答稱「沒
    有」（見警卷第8 頁背面），嗣於本院審理中傳喚到庭，就
    檢察官詢問：「爸爸騎摩托車載妳時，有沒有摸妳屁股？」
    一事，改稱：「那個是爸爸怕我跌下去。」（見本院訴卷第
    49頁）。本院觀諸證人Ｂ女於警詢、偵查、本院審理中歷次
    陳述歧異，終於本院審理中證稱其認為被告之所以摸伊屁股
    ，係出於擔心其乘坐機車之安危，而證人Ｂ女於98年12月間
    案發時，年僅7 歲，甫就讀國民小學，於本院審理中作證時
    ，現年9 歲，年齡增長，如對過往事務仍存有相當記憶，理
    應能更加分辨瞭解，自以上開本院審理中之證述較為可信，
    其於警、偵所述既容有矛盾，尚難遽採為不利被告之論據。
  2.復查，Ｂ女係與被告同居生活之長女，平日由被告夫婦照顧
    ，被告常有與Ｂ女獨處機會，甚至與其妻Ｃ女輪流單獨替Ｂ
    女洗澡，且因Ｂ女患有過敏體質，被告偶會幫Ｂ女在外陰部
    等身體私處擦藥等情，為被告、Ｂ女、Ｃ女陳述在卷（見警
    卷第14頁、偵卷第5、10、11頁），復有前述○○診所98年
    12 月15日診斷證明書1紙可考（見偵卷彌封袋），足見被告
    如存有猥褻Ｂ女之犯意，大可利用與Ｂ女獨處在家之機會為
    之，然而證人Ｂ女指訴情節，係中午時分，被告騎乘機車在
    外，則衡情天色明亮、人車熙嚷，尚難想像被告一邊以單手
    維持機車平衡，一邊以另一手撫摸Ｂ女臀部來滿足性慾，此
    益徵證人Ｂ女於本院審理中所證被告係為免其跌下去才伸手
    摸伊屁股之情應屬可採。
  3.況被告初於警詢時即否認有於98年12月12日中午附載Ｂ女外
    出乙事，且迭於本院準備、審理程序中供稱當天一大早就外
    出整理轎子、喝酒，下午才回家，因為隔日凌晨就要外出抬
    轎，○○友人可作證等語（見警卷第4頁背面、審訴卷第19
    頁、訴卷第24、26、71頁），復提出行事曆1本，經核閱無
    誤並影印當日行程紀錄1紙附卷（見本院訴卷第85頁）；核
    與證人即被告○○友人到庭證稱：伊平日經營機車店謀生，
    與被告在○○○○廟相識迄今至少7、8年，廟會熱鬧的日子
    會去幫忙抬轎，賺取一天上千元之額外收入，伊一般沒有在
    記抬轎的日子，但對於被告所述98年12月11日還是12日假日
    那次幫議員○○○抬轎的事有印象，前一天有先去準備轎子
    ，隔天凌晨從○○○祖厝抬到茄萣等語（見本院訴卷第64至
    72  頁），大致相符，是被告辯稱當天中午人不在家，沒有
    騎機車載Ｂ女外出之詞，尚非全然無據，堪可憑採。
  4.此外，經本院職權函詢結果，顯示當時Ｂ女、Ｄ女確分別有
    就讀安親班及托兒所（名稱均詳卷），且已無紀錄顯示Ｂ女
    於98年12月12日中午安親班下課時，係由被告或其妻Ｃ女前
    往接送，此有安親班99年8 月31日及托兒所99年8 月30日回
    函各1 份可憑（見本院訴卷第7 、10頁），核與被告所辯當
    時Ｂ女、Ｄ女就學之生活作息大致相符，亦無從解為彈劾被
    告供述不實之憑據。
  5.綜上，公訴意旨就被告涉嫌於98年12月12日中午猥褻Ｂ女部
    分，所舉之證人Ｂ女於警、偵、審就此部分之證詞容有反覆
    ，且於本院審理中證稱係被告怕伊跌下去才摸伊屁股，而被
    告所辯當日未前往接送Ｂ女，係與友人外出等語亦堪憑採，
    是以，尚難遽認被告就此部分有何公訴意旨所指犯行。
  (三)從而，公訴意旨就此部分所舉證據均無從使本院達到被告有
    何猥褻犯行之確信。此外，復查無其他積極證據，足資證明
    被告另有何對於Ｂ女為猥褻行為之犯行，揆諸前揭「罪證有
    疑，利於被告」之證據法則，自不能以推測或擬制之方法，
    為被告有罪之認定，此部分依法自應諭知被告無罪之判決。
據上論斷，應依刑事訴訟法第299 條第1 項前段、第300 條、第
301 條第1 項，刑法第227 條第2 項、第41條第1 項前段，判決
如主文。
本案經檢察官顏漢文到庭執行職務。
中    華    民    國   100    年    3     月    15    日
                  刑事第十四庭  審判長法  官  陳銘珠
                                      法  官  林揚奇
                                      法  官  李俊霖
以上正本證明與原本無異。
如不服本判決應於收受送達後10日內向本院提出上訴書狀，並應
敘述具體理由；如未敘述上訴理由者，應於上訴期間屆滿後20日
內向本院補提理由書（均須按他造當事人之人數附繕本）「切勿
逕送上級法院」。
中    華    民    國   100    年    3     月    15    日
                                      書記官  武凱葳

附錄本案論罪科刑法條之依據：
中華民國刑法第227 條
對於未滿十四歲之男女為性交者，處3 年以上10年以下有期徒刑
。
對於未滿十四歲之男女為猥褻之行為者，處6 個月以上5 年以下
有期徒刑。
對於十四歲以上未滿十六歲之男女為性交者，處7 年以下有期徒
刑。
對於十四歲以上未滿十六歲之男女為猥褻之行為者，處3 年以下
有期徒刑。
第1 項、第3 項之未遂犯罰之。